【裁判字號】    89,訴,271
【裁判日期】    890615
【裁判案由】    違反毒品危害防制條例
【裁判全文】
台灣屏東地方法院刑事判決                          八十九年度訴字第二七一號
    公  訴  人  臺灣屏東地方法院檢察署檢察官
    被      告  乙○○
    指定辯護人  本院公設辯護人  丁○○
右列被告因違反毒品危害防制條例案件，經檢察官提起公訴（八十九年度偵字第二三
八一號），本院判決如左：
    主  文
乙○○連續販賣第二級毒品，累犯，處有期徒刑柒年拾月，犯罪所得新臺幣陸仟捌佰
元沒收之，如全部或一部不能沒收時，以其財產抵償之。
    事  實
乙○○前於民國（下同）八十六年間因違反麻醉藥品管理條例案件，經法院判處有期
徒刑三月，於八十七年三月二十一日確定，並在同年四月七日執行完畢，猶不知悔改
，竟意圖營利，基於販賣第二級毒品安非他命營利之概括犯意，先自八十八年九月間
起至八十九年四月三日間，連續至屏東市○○街一百卅九巷廿一號丙○○○住處，分
別以新台幣（下同）二百元、五百元及一千元不等之價格，販賣第二級毒品安非他命
一小包（共計以二百元販賣四次、五百元販賣二次、一千元販賣一次）予丙○○○，
又承該概括之犯意，自八十九年二月間起至同年四月間，連續在其位於屏東市○○街
二百十二巷四十弄八號（起訴書誤載為十弄八號）之住處，以每次一小包，每包一千
元（三次）及五百元（二次）之方式，販賣安非他命予甲○○。經警於八十九年四月
十四日下午五時五十分許，在其住處查獲。案經屏東縣警察局報告台灣屏東地方法院
檢察署檢察官偵查起訴。
    理  由
一、訊據被告矢口否認前開犯行，辯稱其僅係與丙○○○、甲○○共同出資合買，及
    帶同丙○○○與甲○○前往購買安非他命，未曾出賣安非他命予該二人云云，惟
    查，右揭事實業據證人丙○○○先後於警、偵訊及本院審理中到庭詳細陳明結證
    ，及證人甲○○於警訊中指述明確，並均指認其向被告購買安非他命之時間、地
    點、金額無誤；且查，被告於偵查中所自陳為證人甲○○自八十九年二月至三月
    間購買安非他命，共購買四、五次，而為證人丙○○○購買之安非他命，均係於
    丙○○○之住處交付（見八十九年四月十五日偵訊筆錄）等情，經核均與證人等
    所述相符；再查，被告與證人丙○○○均稱被告對證人丙○○○負有債務，而證
    人丙○○○更稱被告曾以安非他命向其抵償債務，且被告亦於偵查中稱其平時以
    打零工，他人摘採檳榔為生，每月收入僅約一一、二萬元，足見被告經濟之拮据
    ，是若證人丙○○○明知被告尚有餘錢可以購買毒品施用，衡情當立即向被告催
    討，而無理由再與被告合資購買安非他命，且被告與證人等素無怨隙，此為被告
    及證人等所供認，衡情證人等當無憑白設詞誣陷被告之必要，是證人之詞均應堪
    採信，被告罪證明確，所辯無非卸責之詞，不足採信，犯行堪以認定。
二、核被告所為，係犯毒品危害防制條例第四條第二項之販賣第二級毒品罪。其先後
    多次犯行，時間緊接，反覆為之，所犯又係同一罪名之罪，顯係基於概括之犯意
    ，應依連續犯之規定論以一罪，並加重其刑；又被告前於八十六年間因違反麻醉
    藥品管理條例案件，經法院判處有期徒刑三月，於八十七年三月二十一日確定，
    並在同年四月七日執行完畢，有其前科表為憑，於五年內再犯有期徒刑以上之本
    罪，為累犯，應依法加中其刑，並遞加重之。被告先後非法持有安非他命多次，
    亦係基於概括之犯意，本應以連續持有論，惟其持有後，進而販賣，其持有之低
    度行為應被販賣高度行為所吸收，不另論其非法持有第二級毒品罪。審酌被告販
    賣毒品之動機係為圖不法利益、其販賣毒品之犯行，戕害國民身心之健康，惟其
    販毒時間非長，數量非鉅、所得不多及其犯後態度等一切情狀，爰量處如主文所
    示之刑。被告十二次販毒所得為六千八百元，應依毒品危害防制條例第十九條第
    一項之規定，併宣告沒收，如全部或一部不能沒收時，以其財產抵償之。至扣案
    之安非他命零點三公克及有殘留安非他命之塑膠袋一只等物品，因被告另涉有吸
    用安非他命犯行，業經被告陳明，上開物品之顯為其吸用安非他命所用，而與本
    案被告所犯販賣犯行無涉，應由檢察官另行處理，爰不併為沒收之諭知，附此敘
    明。
據上論斷，應依刑事訴訟法第二百九十九條第一項前段，毒品危害防制條例第四條第
二項、第十九條第一項，刑法第十一條前段、第五十六條、第四十七條判決如主文。
本案經檢察官陳新君到庭執行職務。
中      華      民      國      八十九      年  六  月    十五      日
                                        臺灣屏東地方法院刑事第一庭
                                                法  官 莊鎮遠
右判決正本證明與原本無異。
對於本判決如有不服應於收受送達後十日內向本院提出上訴書狀上訴於台灣高等法院
高雄分院並按他造當事人之人數附具繕本。
                                                書記官  吳光璵
中      華      民      國      八十九      年  六  月    十五     日
附錄本判決論罪之法條：
毒品危害防制條例第四條：
  製造、運輸、販賣第一級毒品者，處死刑或無期徒刑，處無期徒刑者，得併科新台
  幣一千萬元以下罰金。
  製造、運輸、販賣第二級毒品者，處無期徒刑或七年以上有期徒刑，得併科新台幣
  七百萬元以下罰金。
  製造、運輸、販賣第三級毒品者，處五年以上有期徒刑，得併科新台幣五百萬元以
  下罰金。
  製造、運輸、販賣專供製造或施用毒品之器具者，處一年以上七年以下有期徒刑，
  得併科新台幣一百萬元以下罰金。
  前四項之未遂犯罰之。


司法院資訊處製作；財團法人民間司法改革基金會備份。
